【裁判字號】    89,毒抗,507
【裁判日期】    890530
【裁判案由】    毒品危害防制條例
【裁判全文】
臺灣高等法院刑事裁定                            八十九年度毒抗字第五七號
    抗  告  人  甲○○
    即受處分人
右列抗告人因毒品危害防制條例案件，不服臺灣新竹地方法院中華民國八十九年三月
二十四日裁定（八十八年度偵緝字第二五五號、八十九年度毒聲字第八０二號）提起
抗告，本院裁定如左：
    主      文
抗告駁回。
    理      由
一、經查臺灣新竹地方法院檢察署檢察官以：抗告人即受處分人甲○○前因施用毒品
    案件，經臺灣新竹地方法院以八十九年度毒聲字第七三號裁定停止戒治，所餘期
    間並宣付保護管束，惟受處分人於保護管束期間之定期採驗尿液第一階段（八十
    九年二月十日採尿），尿液檢體呈現安非他命陽性反應，有臺灣新竹地方法院尿
    液檢體監管紀錄表、濫用藥物陽性檢體報告表各一份在卷可稽。是受處分人顯有
    違反保護管束應遵守事項且情節重大，爰依毒品危害防制條例第二十二條第二項
    之規定，聲請撤銷停止戒治，令入戒治處所施以強制戒治等語。
二、按停止戒治期間應付保護管束，期滿未經撤銷者，視為強制戒治期滿，其違反保
    護管束應遵守事項情節重大者，得由檢察官聲請法院裁定撤銷停止戒治。停止戒
    治之裁定經撤銷者，其停止之期間，不算入強制戒治期間，毒品危害防制條例第
    二十二條第二項定有明文。
三、查受處分人於停止戒治付保護管束期間（八十九年二月十日）所經採取之尿液送
    請鑑定並經複驗結果，均呈安非他命陽性反應，已如前述，其違反保護管束相關
    規定至為明顯，揆諸首揭說明，自應撤銷停止戒治，令入戒治處所施以強制戒治
    等語。
四、抗告意旨陳稱：抗告人於戒治所出所後，遵守觀護人之規定，從無違背規定，更
    無繼續使用毒品之行為，然於八十九年二月十日採尿，尿液檢驗呈現安非他命陽
    性反應，惟抗告人確實依照規定，依法服從，何來有安非他命陽性反應，是否檢
    驗上有誤，或於檢驗前抗告人曾服用其他藥物，而造成陽性反應，請准再次採尿
    檢驗，以免造成冤情等語。
五、經查受處分人於停止戒治付保護管束期間（八十九年二月十日）所經採取之尿液
    ，經酵素免疫分析篩檢為陽性反應，再經氣象層析質譜儀確認，發現甲基安非他
    命及安非他命皆大於衛生署公告值（甲基安非他命 500g/ml），因此為甲基安非
    他命陽性反性，此有臺灣新竹地方法院檢察署保護管束人（被告）尿液檢體監管
    紀錄表、濫用藥物陽性檢體檢驗報告可憑。受處分人雖辯稱：「是否檢驗上有誤
    ，或於檢驗前抗告人曾服用其他藥物，而造成陽性反應，請准再次採尿檢驗」等
    語。然查：安非他命實為「喚醒劑」之一種，具有紓解睡眠，提振精神之功效，
    立法上將之歸為麻醉藥品管制，無非係為求管制及處罰取締之方便，是受處分人
    稱因看病治療而服以具有安非他命成分之藥劑，即難信採。又甲基安非他命經口
    服投與後，約百分之七十於二十四小時內自尿中排出，正常情況下四十八小時後
    尿中濃度可降低至幾乎測不到之程度，有行政院衛生署藥物食品檢驗局八十一年
    六月十日（八一）藥檢壹字第八一０九二０六函可稽，而氣相層析分析法為最具
    公信力之檢驗方法，並無出現偽陽性之可能，亦有相關醫學文獻可參。從而，受
    處分人於採尿前之九十六小時內應有吸用甲基安非他命之犯行洵堪認定，至受處
    分人請求再次採尿，因與八十九年二月十日採尿之檢驗結果無涉，應無必要。本
    件受處分人於停止戒治付保護管束期間內仍有施用毒品之情事，難謂非違反保護
    管束應遵守規定而情節重大者。原審因檢察官之聲請，裁定將受處分人停止戒治
    ，並令入戒治處所施以強制戒治，經核並無不合，受處分人提起抗告所具理由，
    應不足採，其抗告為無理由，應予駁回。
六、據上論斷，應依刑事訴訟法第四百十二條，裁定如主文。
中    華    民    國    八十九    年       五       月       三十       日
                            臺灣高等法院刑事第七庭
                                審判長法  官  吳  啟  民
                                      法  官  洪  曉  能
                                      法  官  施  俊  堯
右正本證明與原本無異。
不得再抗告。
                                      書記官  顏  志  豪
中    華    民    國    八十九    年       五       月      三十一      日


司法院資訊處製作；財團法人民間司法改革基金會備份。
